# 陈老师：关于外币报表折算问题

提问人：liandlh 时间：2015-09-06 15:29:51
陈老师，您好！
关于外币报表折算，我有几个问题想请教：
1.长期股权投资，本身成本法没有增减变动，但是外币报表折算规定资产负债类用年末汇率折算会导致年末和年初长投金额不一致，这样报告附注上长投增减变动该如何披露？还是说如果长投本身没有变动，可以继续沿用期初的数字？ 2.首次承接的新客户， 2000年前成立，但是第一次在国内出审计报告，涉及到外币报表折算问题，请问陈老师，成立日期那么早，那么本次审计期初的未分配利润应该用什么汇率来折算呢？
谢谢陈老师！

回答人：chenyiwei
1 、在折算后的人民币报表中，如果附注中涉及到披露某个项目在本年度内的增减变动情况的，则除了常规的“年初余额”、“本期增加”、“本期减少”、“期末余额”以外，应增加一列“汇率调整”，即年初余额＋本期增加－本期减少＋／－汇率调整＝期末余额。
2 、在切实可行的原则下，尽可能追溯到其成立日起各年度的历史汇率。但是，如果这家公司是本年度新收购的，此次出具国内审计报告的目的只是为了其母公司（收购方）编制合并报表使用，则可以简化处理，将其购买日的所有股东权益项目按购买日汇率折算。
具体请参阅《瑞华研究 2010 ～ 2014 汇编》之“问题5-1-20（外币报表折算汇率问题）”。